【裁判字號】    91,訴,3010
【裁判日期】    920828
【裁判案由】    礦業法
【裁判全文】
臺北高等行政法院判決                            九十一年度訴字第三○一○號
                              .
    原      告  岱茂礦業股份有限公司
    代  表  人  甲○○董事長.
    訴訟代理人  丁○○
    被      告  經濟部
    代  表  人  林義夫部長）.
    訴訟代理人  乙○○
                丙○○
右當事人間因礦業法事件，原告不服行政院中華民國九十一年五月三十一日院臺訴字
第○九一○○二五二五五號訴願決定，提起行政訴訟。本院判決如左：
    主  文
原告之訴駁回。
訴訟費用由原告負擔。
    事  實
緣原告領有被告核發之台濟採字第四九七六號火黏土礦採礦執照（下稱系爭採礦執照
），有效期間至民國（下同）九十年六月四日屆滿，礦區地點位於台灣省台北縣金山
鄉頂中股三重橋地方。原告於九十年六月十五日向被告申請系爭採礦執照採礦權之展
期，經被告以九十年十二月五日經（九○）礦局字第○九○二○一一五七五○號行政
處分書答復原告略以，系爭採礦執照礦區位於陽明山國家公園一般管制區內，原告自
八十五年十一月間展限獲准後迄今，因未辦妥礦業用地續租手續，均無進行開採工程
，追究其未能辦妥礦業用地續租手續之責任，係原告未積極辦理申請核定（續租）手
續所致；內政部營建署陽明山國家公園管理處於現場查勘時，建議不同意展限，故日
後取得用地，亦有困難，顯無繼續開採價值；系爭採礦執照礦業權未因於陽明山國家
公園內而受禁採，亦未依規定申報停工，原告自八十五年十一月間獲准展限後，未能
積極辦理用地等相關手續，以致無法開採生產，顯有礦業法第四十三條第一款無故中
途停工一年以上情事，核與同法施行細則第五十六條第一項第三款及第五十七條規定
不合，所請系爭採礦執照採礦權展期應予不准等語。原告不服，主張系爭採礦執照採
礦權於八十一年六月四日屆滿前行文被告申請展期，同時向前台灣省農林廳林務局羅
東林區管理處辦理租地申請，當時該處要求須有採礦證始能續租土地；其於八十一年
至八十二年間共申請五次採礦權證，有效證明僅二個月至七個月不等，致礦權中斷，
經被告於八十五年十二月五日核准礦權展限期間自八十一年四月二日起至九十年六月
四日止，致前台灣省農林廳林務局羅東林區管理處表示因礦權中斷，未能續租土地；
其被迫自八十四年起停止供應礦石予台茂矽工業股份有限公司，造成莫大營業損失；
有關本件至礦區現場查勘時，內政部營建署陽明山國家公園管理處建議不同意展限，
惟其礦權設定在先，該國家公園設立在後，縱命業者配合國家發展，亦應補償其已投
入之礦權、道路資產、設備及營業損失等情，提起訴願，遭決定駁回，遂向本院提起
行政訴訟。茲摘敘兩造訴辯意旨如次：
甲、原告方面：
一、聲明：求為判決
１、訴願決定及原處分均撤銷。
２、被告應核准原告所領礦區位於台灣省台北縣金山鄉頂中股三重橋地方之被告台濟
    採字第四九七六號火粘土礦採礦執照之採礦權展限之申請。
３、訴訟費用由被告負擔。
二、陳述：
１、系爭採礦執照採礦權展限，被告以原告前次於八十五年十二月展限後，未進行採
    礦為由，否准本次採礦權展限；惟原告未進行採礦，應歸責於被告審核展限期過
    長。按原告前次向被告申請展限至核准，係自八十一年四月至八十五年十二月方
    予核准，歷經五十六個月，因被告審核期間過長，致原告遭行政院農業委員會林
    務局以存證信函終止租約，致原告未完成租地而不敢開採，並非故意不進行採礦
    工程，此為不可抗力原因，不得對抗原告，逕認原告無開採事實已逾二年以上。
    且台灣省礦務局於八十六年一月二十四日以八六礦行二字第○○三二六四號函請
    原告於未取得國家公園主管機關同意及清楚用地前，切勿擅自從事採礦行為，否
    則將依法移送法辦，足證原告未與林務局辦理土地租約及進行採礦，並非可歸責
    於原告。
２、原告於八十一年四月申請系爭採礦執照展限之前，經原告生產銷售，主要供應台
    茂矽工業股份有限公司（現更名為台灣必丕志股份有限公司中美合作）生產二氧
    化矽。有關前次申請展限，經台灣省礦務局函請內政部營建署陽明山國家公園管
    理處釋明意見如下：
  (1)台灣省礦務局第一次於八十三年三月二十五日以八三礦行二字第○一一一八○號
    函，針對系爭採礦執照申請展限採礦權案，徵詢內政部營建署陽明山國家公園管
    理處之意見略以：貴處是否需使用該礦區或劃定禁採區，敬請惠示卓見憑辦，如
    貴處不需使用該礦區，本局將依據會議結論，依礦業法規定辦理展限礦業權手續
    。並副知原告。
  (2)台灣省礦務局第二次於八十四年九月六日以八四礦行二字第○三三三五二號函，
    針對系爭採礦執照採礦申請展限案，徵詢內政部營建署陽明山國家公園管理處之
    意見略以：貴處是否需使用該區或劃定禁採區，敬請惠示卓見憑辦。該函說明並
    記載：「本案前經本局八十三年三月二十五日八三礦礦行二字第○一一一八○號
    函請貴處惠示卓見，惟迄今未蒙函復。」。
  (3)台灣省礦務局第三次於八十四年十月十一日以八四礦行二字第○三六八一七號函
    ，針對系爭採礦執照申請展限採礦權案，再徵詢內政部營建署陽明山國家公園管
    理處之意見略以：貴處是否需使用該區或劃定禁採區，敬請惠示卓見憑辦。
  (4)另台灣省礦務局第四次於八十四年十一月二十日以八四礦行二字第○四二二二六
    號函，徵詢內政部營建署陽明山國家公園管理處之意見；第五次於八十四年十二
    月六日以八四礦行二字第四四五八一號函詢該國家公園管理處之意見；第六次於
    八十五年七月一日以八五礦行二字第二三○○七號函詢該國家公園管理處是否申
    請劃定禁採區及使用該區之需要。
３、倘系爭採礦執照採礦區劃為禁採區，則無法取得採礦權展限，原告在此期間不知
    是否經內政部營建署陽明山國家公園使用或劃定為禁採區，一面與台茂矽工業股
    份有限公司溝通，惟因不知可否獲准礦權，該公司亦主動不斷詢問原告何時可開
    工採礦，甚被告亦在徵詢國家公園管理處之意見，故原告處於不知、不確定狀態
    ，使台茂矽工業股份有限公司向日方交涉貨源問題，至八十三年不得不轉向日本
    採購，同時被迫改變製程，致原告錯失商機。而原告一方面洽行政院農業委員會
    林務局洽談租地事宜，歷經雙方文件往來，該局要求採礦執照或台灣省礦務局核
    發證明有效期限之文件，經原告多次向被告申請核發，此於被告處有案可稽。另
    原告僅有口頭向內政部營建署陽明山國家公園管理處協調同意採礦。
４、參照前台灣省政府農林廳林務局羅東林區管理處台北工作站八十四年十一月二日
    八四羅台政字第二四三八號函知原告將展限結果告知該站，原告復於八十四年十
    二月十八日向被告申請展限證明書，足證原告積極租地，並經原告函復上開羅東
    林區管理處台北工作站略以，因採礦權辦理展限，俟礦權展限完成，依法補辦續
    租。惟內政部營建署陽明山國家公園是否作為使用或劃為禁採區，仍有疑義，直
    至八十五年七月一日台灣省礦務局尚徵詢該國家公園管理處意見，令原告進退為
    難，並於等待被告展限回覆時，接獲行政院農業委員會林務局函知原告終止租約
    。按辦理租地，係以採礦權有效證明為必要條件，倘無證明即無法租地，原告相
    信台灣省礦務局行政能力，申請礦照展限再行租地絕無問題，詎被告拖延，致原
    告遭行政院農業委員會林務局終止租約，故可知原告係積極辦理租地。
５、原告行事殷實，採礦必在取得合法礦照後，再行租地開採，是於礦權未核准前，
    絕不敢冒然開採，惟歷經展限審核期長達五十六個月，經核准卻租不到地使用，
    當然尚未開採．此乃最高守法之表現，詎被告以未開採為由歸責原告，顯屬本末
    倒置。有關內政部營建署陽明山國家公園管理處於現場查勘時，建議不同意展限
    ，惟依國家公園法採許可制之規定，除非屬於禁採或景觀保護區，否則不能限制
    開採。況系爭採礦執照礦區位於一般管制區內，原告即享有合法展限之採礦權，
    且不影響景觀，該國家公園管理處何以建議不同意展限，顯剝奪原告合法礦權業
    者之權益。
６、原告於內政部營建署陽明山國家公園管理處成立之前即已取得採礦權，豈能因該
    處不同意即影響原告合法採礦權益，原告向依規定向台灣省礦務局動態申報停工
    原因，惟因上開不可歸責於原告之不可抗力事由而無法進行採礦，台灣省礦務局
    對此知之甚詳，被告逕否准原告展限申請，洵屬不當。倘礦區係位於國家公園管
    制之禁採區內，則對業者原取得之合法採礦權依規定應予合理補償，惟系爭採礦
    執照礦區並非位於禁採區，乃位於陽明山國家公園一般管制區內，被告否准系爭
    採礦執照展限之申請，影響原告合法採礦權益，卻無須補償，顯不合理。
７、原告均按時繳納礦區稅，從未有違反礦場安全法令，乃合法採礦業者，系爭採礦
    執照礦區之火粘土礦可用於遠紅外線基材，實有繼續開採價值，符合現階段經濟
    發展奈米級科技所需，原告依礦業法第五十六條規定，必須保有該合法礦權。前
    次展限顯係內政部營建署陽明山國家公園管理處拖延台灣省礦務局之詢問所致，
    請鈞院支持原告，恢復原有之經營實績，同時要求台灣省礦務局及國家公園管理
    處共同協助原告取得租地，確保原告合法權益。原告係因不可抗力原因，無法開
    採，被告認事用法顯有違誤，請鈞院憫察全情，就原告提示資料予以調查核實認
    定，以維原告權益。
乙、被告方面：
一、聲明：求為判決駁回原告之訴，訴訟費用由原告負擔。
二、陳述：
１、被告九十年十二月五日經（九○）礦局字第○九○二○一一五七五○號行政處分
    書誤載系爭採礦執照編號部分，經被告於九十一年五月十五日以經授務字第○九
    一二○一○八八六─○號函更正在案，至於該處分書誤載原告代表人姓名為「柯
    連枝」，亦係顯然錯誤，不影響處分效力。原告原領系爭採礦執照礦區係位於陽
    明山國家公園一般管制區內，惟自八十五年十一月間展限獲准迄今，未與林務局
    積極辦妥礦業用地續租手續，均無進行開採工程，其未能辦妥礦業用地續租之責
    任，應歸咎於原告，故原告自八十五年十一月間，系爭採礦執照礦業權獲准展限
    迄今，均未有任何辦理申請核定（續租）礦業用地手續，且該礦業權未因位於陽
    明山國家公園範圍內而受禁採，原告亦未依規定申報停工。
２、按礦業法施行細則第五十六條第一項規定：「採礦權展限之申請，礦區所在地在
    直轄市者，由直轄市主管機關查核左列事項並擬具准駁意見轉報經濟部；在縣（
    市）者，由經濟部查核後准駁之：一、申請人應與原採礦權者相符。二、無積欠
    礦區稅。三、有繼續開採價值。四、無本法第八十一條規定情事。五、無違反礦
    場安全法令。」。本件展限申請人與原礦業權人均為原告，參照台灣省礦務局八
    十五年十一月二十七日八五礦行二字第四○○九三號函所載，系爭採礦執照礦業
    權原於八十一年六月四日屆滿，前經原告申請展延，由台灣省礦務局報奉被告八
    十五年十一月二日經（八五）礦字第八五○三二八四七號函核准展限採礦權九年
    ，有效期間至九十年六月四日止，其礦區稅完繳至九十年上期；該礦業權自八十
    五年十一月間獲准展限迄今，仍未能取得所需使用之礦業用地進行開採，其責任
    歸屬已明，且經內政部營建署陽明山國家公園管理處於現場查勘時，表示不同意
    展限，倘原告嗣後欲取得礦業用地亦有困難，顯無繼續開採經營價值；該礦業權
    未取得礦業用地而未進行開採工程，未有妨害公益或違反礦場安全法令之情事。
３、原告稱其未能取得礦業用地，係系爭採礦執照礦業權前於八十一年間屆滿，向被
    告申請展限，迄至八十五年十一月方予核准，以致採礦權中斷無法承租礦業用地
    云云。惟礦業法施行細則第五十六條第二項規定：「採礦權者經依規定為展限之
    申請，在期滿後至核准展限之期間內，其採礦權仍視為存續。」，系爭採礦執照
    礦業權未因於八十一年間申請展限迄至八十五年間方行獲准而中斷礦業權，且於
    八十一至八十五年間，被告亦應原告申請土地租用手續之要求，數度出具礦權有
    效證明予原告，並未影響原告合法採礦權。參照原告九十年九月十四日來函，可
    知系爭採礦執照礦業權自八十五年間獲准展限以來未有生產，故無收支發票憑證
    ，且其未能進行開採，係原告未能積極辦理礦業用地手續，致無法取得所需礦業
    用地，構成礦業法第四十三條第一款規定：「登記後無不可抗力之故障，二年內
    不開工或中途停工一年以上者，其礦業權應即撤銷。」之情事。從而，原告所領
    系爭採礦執照礦業權既未受禁採處分，亦未依法申報停工，而自八十五年間獲准
    展限迄今，未積極辦理礦業用地相關手續，致無法取得所需用地開採，且無不可
    抗力之事由，構成礦業法第四十三條第一款規定情事，故被告依礦業法施行細則
    第五十七條規定不准展限，於法並無不合。
    理  由
一、本件系爭被告九十年十二月五日經（九○）礦局字第○九○二○一一五七五○號
    行政處分書，誤繕採礦執照為「台濟採字第二三三一號」及原告代表人為「柯連
    枝」，經被告分別以九十一年五月十五日經授務字第○九一二○一○八八六—○
    號函及九十二年八月五日經授務字第○九二二○一二○—三○號函，更正為「台
    濟採字第四九七六號」及「甲○○」在案，而該等誤繕並不影響系爭處分之效力
    ，合先敘明。
二、按「採礦權以二十年為限，但期滿後得申請經濟部核准展期二十年。」、「礦業
    權者有左列情事之一時，其礦業權應即撤銷：一、登記後無不可抗力之故障，二
    年內不開工或中途停工一年以上者。」為九十一年六月十二日修正公布前礦業法
    第十六條及第四十三條第一款所規定。次按「採礦權展限之申請，礦區所在地在
    直轄市者，由直轄市主管機關查核左列事項並擬具准駁意見轉報經濟部；在縣（
    市）者，由經濟部查核後准駁之：一、申請人應與原採礦權者相符。二、無積欠
    礦區稅。三、有繼續開採價值。四、無本法第八十一條規定情事。五、無違反礦
    場安全法令。採礦權者經依規定為展限之申請時，在期滿後至核准展限之期間內
    ，其採礦權仍視為存續。」、「採礦權展限之申請，如不違反本法及本細則或其
    他法令規定者，經濟部應予核准，礦區所在地在直轄市者，由直轄市主管機關登
    記；在縣（市）者，由經濟部登記。」九十二年二月十二日修正前礦業法施行細
    則第五十六條及第五十七條亦有明文。查礦業法施行細則係依礦業法第一百零五
    條規定授權訂定，被告為依礦業法第十六條規定，准駁採礦權展期之申請，自得
    依上開法律授權目的訂定查核要件，且上開施行細則第五十六條第一項各款及第
    五十七條規定之查核要件，與礦業法授權目的並無相違，被告援引上開施行細則
    之規定作為准駁原告採礦權展限申請之依據，於法並無不合。
三、本件原告領有被告核發之台濟採字第四九七六號火黏土礦採礦執照，有效期間至
    九十年六月四日屆滿，礦區地點位於台灣省台北縣金山鄉頂中股三重橋地方。原
    告於九十年六月十五日向被告申請系爭採礦執照採礦權之展期，經被告以九十年
    十二月五日經（九○）礦局字第○九○二○一一五七五○號行政處分書答復原告
    略以，系爭採礦執照礦區位於陽明山國家公園一般管制區內，原告自八十五年十
    一月間展限獲准後迄今，因未辦妥礦業用地續租手續，均無進行開採工程，追究
    其未能辦妥礦業用地續租手續之責任，係原告未積極辦理申請核定（續租）手續
    所致；內政部營建署陽明山國家公園管理處於現場查勘時，建議不同意展限，故
    日後取得用地，亦有困難，顯無繼續開採價值；系爭採礦執照礦業權未因於陽明
    山國家公園內而受禁採，亦未依規定申報停工，原告自八十五年十一月間獲准展
    限後，未能積極辦理用地等相關手續，以致無法開採生產，顯有礦業法第四十三
    條第一款無故中途停工一年以上情事，核與同法施行細則第五十六條第一項第三
    款及第五十七條規定不合，所請系爭採礦執照採礦權展期應予不准等語。原告不
    服，提起訴願遭駁回之事實，有經濟部台濟採字第四九七六號採礦執照、被告八
    十五年十一月二日經礦字第八五○三二八四七號函（核准展限採礦權九年，其
    採礦權有效期間自五十一年六月五日起至九十年六月四日止）、前台灣省礦務局
    八十五年十一月二十七日八五礦行二字第四○○九三號函送台濟採字第四九七六
    號新採礦執照及礦區印圖、原告九十年六月四日函附同年月十四日礦業權展限申
    請書（前台灣省礦務局九十年六月十五日收文）及附件、原告九十年七月十二日
    函附開採計畫書等附件、九十年八月二十三日查勘紀錄、現場照片九幀及查勘報
    告、原告九十年九月十四日函附申辦土地租約往來文件、原告九十年九月二十日
    函附「開採目的及對台灣紡織業貢獻說明書」、系爭被告九十年十二月五日經（
    九○）礦局字第○九○二○一一五七五○號行政處分書、訴願書及訴願決定書等
    附卷可稽，自堪信為真實。
四、原告雖為如事實欄所載之主張，惟查：
１、原告原領系爭採礦執照自八十五年十一月間獲被告八十五年十一月二日經礦字
    第八五○三二八四七號函核准展限採礦權（採礦權有效期間自五十一年六月五日
    起至九十年六月四日止）後，並未積極辦理礦業用地續租手續，此由原告自八十
    五年十一月間獲准展限迄至九十年六月採礦權屆滿前之近五年期間，均未有與前
    台灣省政府農林廳林務局就系爭礦業用地申辦續租手續之相關往來文件可證，復
    經原告訴訟代理人於本院九十二年七月三十日準備程序及同年八月二十一日言詞
    辯論程序時所自承，經記明於筆錄在卷可按，原告雖稱所屬礦場主任曾數度親自
    出面與林務局承辦人員溝通，惟原告對此，並未立證以實其說，實難認原告對於
    礦業用地之續租手續已然積極辦理。
２、原告雖以其八十一年間申請採礦權展限，因被告審核期間過長，致遭林務局以存
    證信函片面終止租約，且陽明山國家公園管理處對於系爭採礦區是否劃為禁採區
    仍有疑義，以致原告未能與林務局辦妥土地租約及進行採礦事宜云云置辯。然查
    ，前台灣省政府農林廳林務局於八十五年十二月六日以八十五林政字第三二六○
    八號函前台灣省礦務局略以：「主旨：關於岱茂礦業公司承租台北縣金山鄉○○
    ○段三重橋小段二六五地號面積○．八三○○公頃及○．九○○○公頃未依規繳
    納租金，應依違約處理終止其租約，請依規註銷礦業用地並恢復原狀，交還林地
    ．．說明：．．本案據報該公司於八十年四月租期屆滿申請續租時所附水土保持
    計畫及礦業技師測繪礦業用地位置圖，經羅東處審核水土保持計畫不符規定、位
    置圖與契約圖不合，經多次退回限期補正，均未補正，且租金自八十年四月至八
    十五年十一月未繳納，已違反契約書第五條之規定，應予終止合約，收回林地。
    請貴局依規註銷礦業用地並責其恢復原狀、交還林地。．．」等語，足知前台灣
    省政府農林廳林務局之終止系爭礦地租約，乃因原告未能依限補正及未依約繳納
    租金所致，而非原告所稱被告審核採礦權展限期間過長致遭林務局片面終止租約
    。另依礦業法施行細則第五十六條第二項規定：「採礦權者經依規定為展限之申
    請時，在期滿後至核准展限之期間內，其採礦權仍視為存續。」，原告之採礦權
    並未因於八十一年間申請展限迄至八十五年間方行獲准而中斷礦業權，則原告並
    非不得向林務局積極申辦租用手續，是其徒以與本件無關之展限審核期間過長援
    為其免責之事由，並無可採。況原告於八十五年十一月間獲被告核准展限採礦權
    後，迄九十年間再申請展期時，均未積極辦理礦業用地續租手續以進行開採工程
    ，已如前述，自難認其有何不可歸責之事由存在。又系爭採礦權未因礦區位於陽
    明山國家公園一般管制區內而受禁採，原告亦未依規定申報停工，參以原告九十
    年九月十四日函前台灣省礦務局略以：「．．．自八十五年十月核准以來，沒有
    生產，故無收支發票等憑證」等語，足見系爭採礦執照礦業權自八十五年間獲准
    展限以來無開採事實已逾二年以上，且未能進行開採之責任，乃原告未能積極辦
    理礦業用地租用手續，且無不可抗力之事由，原處分以原告自八十五年十一月採
    礦權展期獲准後均未開採生產，已構成礦業法第四十三條第一款規定情事，其礦
    業權展期應予不准，揆諸前揭規定，於法並無不合。
３、被告另以「陽明山國家公園管理處於現場查勘時建議請不同意展限，故日後若要
    取得用地，亦有困難，顯無繼續開採價值」為由，認與九十二年二月十二日修正
    前礦業法施行細則第五十六條第一項第三款之規定不合，而不准原告採礦權展限
    之申請，惟原處分並未具體說明其認定系爭礦區有何無繼續開採價值之情事，即
    率認系爭礦區無繼續開採價值，雖有可議之處，惟本件既有構成礦業法第四十三
    條第一款規定之情事（原處分已引據礦業法第四十三條第一款及同法施行細則第
    五十七條規定），業如前述，則被告依法自得否准原告採礦權展限之申請。
４、再者，應予究明者為被告作成否准之行政處分，是否以被告已依礦業法第八十一
    條第三項對於原告為相當之補償為必要？按礦業法第八十一條第三項係規定：「
    經濟部因公益措施等實際需要，依申請劃定已設定礦業權之礦區為禁採區，致礦
    業經營受有損害者，該礦業權者得向申請劃定禁採區者請求相當之補償，如雙方
    不能協議，礦區所在地在直轄市者，由直轄市主管機關裁決之；在縣（市）者，
    由經濟部裁決。」因之，本條項所規範之補償對象，係於採礦權期限屆滿前其已
    設定礦業權之礦區經依申請劃定為禁採區，致礦業經營受有損害者。查本件原告
    係因採礦權期滿而依礦業法第十六條之規定申請展限，與前揭尚未期滿之情形迥
    然不同，且系爭礦區亦未經依申請劃定為禁採區，則被告所為否准之處分，自不
    以已為補償為必要。原告所訴礦權設定在先，陽明山國家公園設立在後，應合理
    補償原告云云，核與系爭礦區自八十五年十一月至九十年六月間未進行開採工程
    之認定，要係二事，所訴自不足為有利於原告之認定。
五、綜上所述，原處分並無違誤，訴願決定予以維持，亦無不合。原告徒執前詞，聲
    明撤銷訴願決定及原處分，及請求判命被告核准原告所領礦區位於台灣省台北縣
    金山鄉頂中股三重橋地方之被告台濟採字第四九七六號火粘土礦採礦執照之採礦
    權展限之申請，均為無理由，應予駁回。
六、兩造其餘攻擊防禦方法均與本件判決結果不生影響，故不逐一論述，併此敘明。
據上論結，本件原告之訴為無理由，爰依行政訴訟法第九十八條第三項前段，判決如
主文。
中    華    民    國    九十二      年      八      月      二十八      日
                               臺 北 高 等 行 政 法 院  第 六 庭
                                           審 判 長 法  官  林樹埔
                                                    法  官  黃本仁
                                                    法  官  曹瑞卿
右為正本係照原本作成。
如不服本判決，應於送達後二十日內，向本院提出上訴狀並表明上訴理由，如於本判
決宣示後送達前提起上訴者，應於判決送達後二十日內補提上訴理由書（須按他造人
數附繕本）。
中    華    民    國    九十二      年      八      月      二十八      日
                                                    書記官  方偉皓


司法院資訊處製作；財團法人民間司法改革基金會備份。
